【裁判字號】    95,台上,4278
【裁判日期】    950803
【裁判案由】    違反槍砲彈藥刀械管制條例
【裁判全文】
最高法院刑事判決            九十五年度台上字第四二七八號
    上 訴 人  甲○○
                      3號5樓（另案在台灣桃園監獄執行）
上列上訴人因違反槍砲彈藥刀械管制條例案件，不服台灣高等法
院中華民國九十五年五月三十日第二審判決（九十五年度上訴字
第九一○號，起訴案號：台灣板橋地方法院檢察署九十四年度核
退偵字第一○四一號），提起上訴，本院判決如下：
    主  文
上訴駁回。
    理  由
按刑事訴訟法第三百七十七條規定，上訴於第三審法院，非以判
決違背法令為理由，不得為之。是提起第三審上訴，應以原判決
違背法令為理由，係屬法定要件。如果上訴理由狀並未依據卷內
訴訟資料，具體指摘原判決不適用何種法則或如何適用不當，或
所指摘原判決違法情事，顯與法律規定得為第三審上訴理由之違
法情形，不相適合時，均應認其上訴為違背法律上之程式，予以
駁回。本件原審經審理結果，認為上訴人甲○○寄藏具殺傷力之
改造手槍犯行明確，因認第一審判決就上訴人未經許可持有改造
手槍部分，經比較新舊法後，依想像競合犯從一重論處上訴人未
經許可，寄藏可發射子彈具有殺傷力之改造手槍罪刑（累犯），
為無不合，予以維持，駁回上訴人在第二審之上訴，已詳敘其調
查、取捨證據之結果及憑以認定犯罪事實之心證理由。並就上訴
人辯謂本件與渠於民國九十三年六月三十日在台北縣土城市○○
街拾獲乙把具殺傷力改造手槍，而未經許可，予以持有犯行，係
以一行為同時所犯，應為該案判決效力所及云云，如何不足採信
，予以論述綦詳。經核所為論敘均與卷內證據資料相符，從形式
上觀察，並無認定事實不依證據或有何採證違背證據法則等違法
情形存在。上訴意旨謂本案經查獲之槍彈及陳友仁等人失竊之身
分證、駕駛執照等證件，連同渠於九十三年六月三十日經警查獲
該把具殺傷力改造手槍，均係綽號「小胖」者於同年月中旬在板
橋市○○路一五四巷二號四樓所交付，故該二把具殺傷力改造手
槍實係上訴人以一行為同時持有，二者為一罪關係，上訴人於前
案經警查獲時，因恐遭判處重刑，不敢說出實情等語，係就原判
決已說明事項，仍執前詞，任意指摘原判決違背法令，且仍為單
純事實之爭辯，要難認係適法之第三審上訴理由。至原判決認上
訴人明知而同時受寄陳友仁等人失竊之身分證等證件，係以一行
為同時觸犯刑法第三百四十九條第二項之寄藏贓物罪（原判決論
罪理由內誤載為同條第一項）部分，核屬刑事訴訟法第三百七十
六條第七款所規定不得上訴第三審之罪，渠以一行為同時所犯之
重罪（未經許可，寄藏可發射子彈具殺傷力改造手槍罪）上訴既
不合法，無從為實體之判決，該輕罪部分即無從適用審判不可分
之原則，併為實體上審判，亦應從程序上予以駁回。依上揭說明
，本件上訴顯屬違背法律上之程式，應予駁回。
據上論結，應依刑事訴訟法第三百九十五條前段，判決如主文。
中    華    民    國  九十五  年    八    月    三    日
                      最高法院刑事第八庭
                          審判長法官  張  淳  淙
                                法官  張  春  福
                                法官  呂  丹  玉
                                法官  洪  昌  宏
                                法官  蔡  彩  貞
      本件正本證明與原本無異
                                      書  記  官
中    華    民    國  九十五  年    八    月    十    日
                                                    Ｍ


司法院資訊處製作；財團法人民間司法改革基金會備份。
